{
	"name": "infirmer",
	"definition": "set aside; deny; reverse; ...",
	"model": "marcher",
	"auxiliary": "avoir",
	"otherForms": "s'infirmer/ne pas infirmer/ne pas s'infirmer",
	"indicatif": {
		"présent": {
			"j'": "infirme",
			"tu": "infirmes",
			"il/elle": "infirme",
			"nous": "infirmons",
			"vous": "infirmez",
			"ils/elles": "infirment"
		},
		"imparfait": {
			"j'": "infirmais",
			"tu": "infirmais",
			"il/elle": "infirmait",
			"nous": "infirmions",
			"vous": "infirmiez",
			"ils/elles": "infirmaient"
		},
		"futur": {
			"j'": "infirmerai",
			"tu": "infirmeras",
			"il/elle": "infirmera",
			"nous": "infirmerons",
			"vous": "infirmerez",
			"ils/elles": "infirmeront"
		},
		"passé simple": {
			"j'": "infirmai",
			"tu": "infirmas",
			"il/elle": "infirma",
			"nous": "infirmâmes",
			"vous": "infirmâtes",
			"ils/elles": "infirmèrent"
		},
		"passé composé": {
			"j'": "ai infirmé",
			"tu": "as infirmé",
			"il/elle": "a infirmé",
			"nous": "avons infirmé",
			"vous": "avez infirmé",
			"ils/elles": "ont infirmé"
		},
		"plus-que-parfait": {
			"j'": "avais infirmé",
			"tu": "avais infirmé",
			"il/elle": "avait infirmé",
			"nous": "avions infirmé",
			"vous": "aviez infirmé",
			"ils/elles": "avaient infirmé"
		},
		"passé antérieur": {
			"j'": "eus infirmé",
			"tu": "eus infirmé",
			"il/elle": "eut infirmé",
			"nous": "eûmes infirmé",
			"vous": "eûtes infirmé",
			"ils/elles": "eurent infirmé"
		},
		"futur antérieur": {
			"j'": "aurai infirmé",
			"tu": "auras infirmé",
			"il/elle": "aura infirmé",
			"nous": "aurons infirmé",
			"vous": "aurez infirmé",
			"ils/elles": "auront infirmé"
		}
	},
	"subjonctif": {
		"présent": {
			"j'": "infirme",
			"que": "vous infirmiez",
			"qu'il/elle": "infirme",
			"qu'ils/elles": "infirment"
		},
		"imparfait": {
			"j'": "infirmasse",
			"que": "vous infirmassiez",
			"qu'il/elle": "infirmât",
			"qu'ils/elles": "infirmassent"
		},
		"plus-que-parfait": {
			"j'": "eusse infirmé",
			"que": "vous eussiez infirmé",
			"qu'il/elle": "eût infirmé",
			"qu'ils/elles": "eussent infirmé"
		},
		"passé": {
			"j'": "aie infirmé",
			"que": "vous ayez infirmé",
			"qu'il/elle": "ait infirmé",
			"qu'ils/elles": "aient infirmé"
		}
	},
	"conditionnel": {
		"présent": {
			"j'": "infirmerais",
			"tu": "infirmerais",
			"il/elle": "infirmerait",
			"nous": "infirmerions",
			"vous": "infirmeriez",
			"ils/elles": "infirmeraient"
		},
		"passé première forme": {
			"j'": "aurais infirmé",
			"tu": "aurais infirmé",
			"il/elle": "aurait infirmé",
			"nous": "aurions infirmé",
			"vous": "auriez infirmé",
			"ils/elles": "auraient infirmé"
		},
		"passé deuxième forme": {
			"j'": "eusse infirmé",
			"tu": "eusses infirmé",
			"il/elle": "eût infirmé",
			"nous": "eussions infirmé",
			"vous": "eussiez infirmé",
			"ils/elles": "eussent infirmé"
		}
	},
	"participe": {
		"présent": { "infirmant": "" },
		"passé composé": { "ayant": "infirmé" },
		"passé": {
			"masc.sg.:": "infirmé",
			"masc.pl.:": "infirmés",
			"fém.sg.:": "infirmée",
			"fém.pl.:": "infirmées"
		}
	},
	"imperatif": {
		"présent": { "infirme": "", "infirmons": "", "infirmez": "" },
		"passé": { "aie": "infirmé", "ayons": "infirmé", "ayez": "infirmé" }
	},
	"infinitif": {
		"présent": { "infirmer": "" },
		"passé": { "avoir": "infirmé" }
	}
}
